

FULL STACK DÉVELOPPEUR

Jordan LECLERCQ

Full Stack développeur avec une expérience significative en Ruby on Rails, Javascript, et Symfony. Passionné par le développement de solutions innovantes et la mise en place de processus Agiles, avec une solide expérience en gestion d'équipe et en déploiement d'applications à grande échelle.

CONTACT

Adresse mail

jordan.lcq1@gmail.com

Langues

Français — Maternel

Anglais — Courant

HARD SKILLS

Langages

Ruby, Java, JavaScript, PHP, SQL, HTML et CSS

Frameworks

Ruby On Rails, React, Node.JS et Symfony

Outils

Docker, Kubernetes, Jenkins, Gitlab, Git et JIRA

SOFT SKILLS

- Curieux
- Autonome
- Travail d'équipe
- Communication orale

LIENS

Github - Linkedin

EXPÉRIENCES



CGI

2 ans 11 mois

Toulouse, Occitanie, France

Lead Développeur

CDI

sept 2023 - aujourd'hui - 11 mois

- Lead développeur d'une application WEB pour la SNCF
 - Supervision de 7 développeurs
 - Utilisation de Ruby On Rails et Javascript
- Gestion de l'infrastructure (Docker, Kubernetes)
- Gestion des déploiements via Jenkins (CI/CD)
- Implémentation des processus Agile
- Expansion de la base utilisateurs de 500 à 5 000.
- Une mise en production par mois

Développeur Full Stack

Alternance

sept 2021 - sept 2023 - 2 ans

- Développement de plusieurs applications WEB pour la SNCF, Thales et Total Energies
 - o Utilisation de Ruby On Rails et Javascript
- Développement de POC (Microsoft Power Platform)



Sagesse - Courtage en assurances

Rodez, Occitanie, France

Développeur Full Stack

Alternance

sept 2020 - sept 2021 - 1 an

- Développement d'un intranet
 - o Utilisation de Symfony, PHP et Javascript
- Mise en place d'une API REST pour signer les contrats en ligne

Formations



Master MIAGE - 2023 Université Toulouse Paul Sabatier Toulouse, Occitanie, France



Licence MIASHS - 2021 Université Toulouse Paul Sabatier Rodez, Occitanie, France



BTS SIO - 2020 Lycée Ozenne Toulouse, Occitanie, France